# 请教陈版主，关于债务重组问题

提问人：ybycpv 时间：2021-09-06 10:46:00
求助陈版主：
甲持有乙一笔长期应收款，由于该笔应收款快到期了，已无法偿还，经双方协商约定，乙用乙持有丙100%的股权和乙持有丙的长期债权和部分现金（现金约定未来分 15 年每年年末无息等额支付）偿还该笔对甲的债务，该事项属于债务重组。
债务重组分为： 1 、以资产清偿债务方式进行的债务重组； 2 、将债务转为权益工具方式进行的债务重组； 3 、采用修改其他条款方式进行的债务重组吗？ 那乙持有丙100%的股权（不是联营企业和合营企业的长投）、持有丙的长期债权、用现金分期偿还这三类，分别属于 1 、2 、 3 种方式中的哪一种呢？
谢谢陈版主！

回答人：chenyiwei
用丙的股权、债权偿还属于以资产清偿债务，部分现金分期偿还属于修改债务条件。
对于甲而言，通过重组同时取得了对丙的控制权。如果丙构成“业务”的，则对甲而言应按企业合并准则处理其取得丙的股权和债权的事项，其合并成本为取得股权、债权的公允价值。